臺灣新竹地方法院民事裁定
111年度消債更字第78號
聲  請  人  
即債務人    陳怡豪  


代  理  人  劉育志律師（法扶）                      
相  對  人  
即債權人    台北富邦商業銀行股份有限公司

法定代理人  陳聖德  
相  對  人  
即債權人    國泰世華商業銀行股份有限公司

法定代理人  郭明鑑  
相  對  人  
即債權人    臺灣中小企業銀行股份有限公司

法定代理人  林謙浩  
相  對  人  
即債權人    板信商業銀行股份有限公司

法定代理人  張明道  
相  對  人  
即債權人    遠東國際商業銀行股份有限公司


法定代理人  侯金英  
相  對  人  
即債權人    台新國際商業銀行股份有限公司

法定代理人  吳東亮  
上列當事人因消費者債務清理條例聲請更生事件，本院裁定如下
：
    主  文
聲請人陳怡豪自中華民國一一一年十月二十四日十一時起開始更
生程序。
命司法事務官進行本件更生程序。
    理  由
一、按債務人不能清償債務或有不能清償之虞，且無擔保或無優
    先權之債務總額未逾新臺幣（下同）1,200萬元者，於法院
    裁定開始清算程序或宣告破產前，得向法院聲請更生。法院
    開始更生程序之裁定，應載明其年、月、日、時，並即時發
    生效力。法院裁定開始更生或清算程序後，得命司法事務官
    進行更生或清算程序，必要時得選任律師、會計師或其他適
    當之自然人或法人一人為監督人或管理人，消費者債務清理
    條例（下稱消債條例）第3 條、第42條第1項、第45條第1項
    、第16條第1項分別定有明文。
二、本件聲請意旨略以：聲請人前有不能清償債務之情事，而積
    欠債務總額2,006,999元（見本卷第19頁），前於民國（下
    同）111年4月12日於本院進行債務前置調解，惟最大債權銀
    行即台北富邦商業銀行股份有限公司（下稱台北富邦銀行）
    具狀表示：提供分180期，零利率，每月清償10,369元之還
    款條件（見調解卷第117頁），然聲請人表示無能力負擔，
    以致前置調解不成立。聲請人並於111年6月23日具狀聲請更
    生（見本卷第11頁）。為此，爰依消債條例請求裁定准許更
    生等語。
三、經查：
㈠、聲請人前開主張，有台北富邦銀行111年3月30日陳報狀、調
    解程序筆錄附於本院111年度司消債調字第51號案卷可稽（
    見調解卷第117、125頁），經核屬實，堪認聲請人已依消債
    條例之規定聲請前置調解未能成立。又聲請人前向本院聲請
    更生，經本院以108年度消債更字第108號裁定聲請人開始更
    生，並以108年度司執消債更字第74號案件進行更生程序，
    惟聲請人於更生程序中撤回更生聲請，該更生事件因而終結
    ，此有本院108年度消債更字第108號民事裁定、書記官辦案
    進行簿資料在卷可佐（見本卷第67、77-79頁），則聲請人
    前經本院裁定開始之更生程序，復又撤回，應視同未聲請更
    生，是聲請人據以聲請更生，本院自應綜合聲請人目前全部
    收支及財產狀況，評估是否已不能維持符合人性尊嚴之最基
    本生活條件，而有「不能清償或不能清償之虞」等情。
㈡、聲請人陳報自111年2月7日起任職名宏科技有限公司擔任派遣
    契約技術員，薪資以時薪計算，無年終、分紅及三節獎金，
    最近6個月平均薪資約22,778元，並提出在職證明書、111年
    2-7月薪資單在卷為證（見本卷第45-47、75頁），惟參酌聲
    請人提出之財產及收入狀況說明書（見本卷第17頁），其上
    記載其任職名宏科技有限公司每月收入約26,000元，復觀諸
    聲請人於111年6月份薪資，聲請人當月僅缺工1日，當月收
    入為25,536元，衡以聲請人為67年次，現年44歲（見本卷第
    55頁），正值壯年，實應於能力範圍內，盡力工作以提高工
    作所得，是本院認聲請人每月收入仍應以財產及收入狀況說
    明書記載之26,000元為適當，並此數額作為計算債務人目前
    償債能力之依據；又聲請人主張其每月生活必要支出為17,0
    76元（本卷第17頁），並提出房屋租賃契約書在卷為佐（見
    本卷第43頁）。經查，聲請人主張每月生活必要支出17,076
    元，核與臺灣省111年每人每月必要生活費用17,076元相符
    （111年每月生活所必需〈必要生活費用〉數額一覽表，見本
    卷第81頁），應可採認，則本件聲請人每月生活必要支出為
    17,076元，洵堪認定。
㈢、從而，聲請人主張無法負擔債務等語，以其每月收入約26,00
    0元，扣除每月必要生活支出17,076元觀之，剩餘8,924元可
    供支配，已不足負擔上開最大債權銀行提出每月清償10,369
    元之還款條件，遑論依債權人於調解時陳報債權數額之結果
    ，聲請人積欠無擔保及無優先權之債務數額已達約6,387,74
    5元，此有債權人提出之陳報狀及前置調解債權明細表附於
    調解卷內可憑（見調解卷第63、67、77、79、99、121頁）
    ，堪認聲請人無能力負擔債務清償。本院審酌聲請人名下有
    西元2014年出廠之車牌號碼000-0000機車、5筆團體有效保
    單，此有機車行車執照、本院依職權調查聲請人之稅務電子
    閘門財產所得調件明細表、法務部—高額壽險資訊連結作業
    等件附卷可憑（見本卷第49、57-62頁），堪認聲請人客觀
    上經濟狀況已有不能清償債務之情形，而有藉助更生制度調
    整其與債權人間之權利義務關係而重建其經濟生活之必要。
四、綜上所述，聲請人係一般消費者，其已達不能清償債務之程
    度，其中無擔保或無優先權之債務未逾1,200萬元，且未經
    法院裁定開始清算程序或宣告破產；又查無消債條例第6條
    第3項、第8條或第46條各款所定駁回更生聲請之事由存在，
    則聲請人聲請更生，即應屬有據。本件聲請人聲請更生既經
    准許，併依上開規定命司法事務官進行本件更生程序，爰裁
    定如主文。至聲請人於更生程序開始後，應提出足以為債權
    人會議可決或經法院認為公允之更生方案以供採擇，而司法
    事務官於進行本件更生程序、協助債務人提出更生方案時，
    亦應依債務人之薪資變化、社會常情及現實環境衡量債務人
    之償債能力，並酌留其生活上應變所需費用，進而協助債務
    人擬定允當之更生方案，始符消債條例重建債務人經濟生活
    之立法目的，附此敘明。
中    華    民    國   111    年    10    月    24    日
                        民事第二庭   法  官   陳麗芬
以上正本係照原本作成。
本裁定不得抗告。
中    華    民    國   111    年    10    月    24    日
                                     書記官   曾煜智